【裁判字號】    97,破,48
【裁判日期】    980402
【裁判案由】    宣告破產
【裁判全文】
臺灣臺中地方法院民事裁定                97年度破字第48號
聲  請  人  戊○○（即長生投資股份有限公司之清算人）
上列聲請人聲請宣告長生投資股份有限公司破產事件，本院裁定
如下：
    主    文
宣告長生投資股份有限公司破產。
選任朱坤棋律師為破產管理人。
    理    由
一、聲請意旨略謂：長生投資股份有限公司（以下簡稱長生投資
    公司）於民國96年11月27日奉報經濟部中部辦公室准予解散
    登記，並依法選任聲請人為清算人，於向鈞院聲報後，經以
    96年度司字第375函准予備查在案。而按股份有限公司解散
    清算時，公司財產不足清償其債務，其清算人應即聲請破產
    宣告，此為公司法第334條準用第89條第1項所明定；又法人
    、合夥或非法人團體解散清算時，清算人於分配賸餘財產前
    ，應依法按稅捐受清償之順序繳清稅捐，稅捐稽徵法第13條
    亦定有明文。茲查，長生投資公司資產總額僅有現金新臺幣
    （下同）237,235元，現由聲請人保管，已不足清償已知台
    灣金聯資產管理股份有限公司等7人之債務總額348,372,440
    元。茲為維護政府稅捐徵收、租稅優先受償及一般債權人應
    獲比例分配之合法權益，爰聲請宣告長生投資公司破產等語
    。
二、按公司財產不足清償其債務時，清算人應即聲請宣告破產，
    公司法第89條第1項定有明文。而上開規定，於股份有限公
    司之清算準用之，同法第334條亦有明定。茲查，聲請人主
    張長生投資公司因解散而進行清算，其就任為該公司之清算
    人乙節，提出經濟部96年11月28日經授中字第09633139010
    號函及本院96年12月13日中院彥民文96司375字第146628號
    函為證，並經本院調閱96年度司字第375號案卷查明屬實。
    故聲請人以長生投資公司之清算人聲請宣告長生投資公司破
    產，於法核無不合。
三、次按債務人不能清償債務者，依本法所規定和解或破產程序
    ，清理其債務；破產，對債務人不能清償債務者，宣告之，
    破產法第1條第1項、第57條定有明文。經查：長生投資公司
    目前資產總額為現金237,235元，由聲請人保管中，此有聲
    請人出具之現金保管條在卷可稽。而其債務部分，計有台灣
    金聯資產股份有限公司102,522,414元、萬榮行銷顧問股份
    有限公司48,711,978元、戊○○42,089,298元、丙○○14,
    030,000元、甲○○44,028,750元、丁○○56,990,000元、
    乙○○40,000,000元，合計348,372,440元，此有台灣金聯
    資產股份有限公司陳報債權函、萬榮行銷顧問股份有限公司
    申報債權通知書及戊○○、丙○○、甲○○、丁○○、乙○
    ○等人之申報債權書附卷足憑。而長生投資公司並無違章欠
    稅情事，亦經本院依職權函查屬實，此分別有財政部臺灣省
    中區國稅局97年8月13日中區國稅一字第0970039530號函、
    台中市稅捐稽徵處97年4月11日中市稅管字第0970016878號
    函、台北市稅捐稽徵處97年4月14日北市稽管字第097332967
    00號函、花蓮縣稅捐稽徵處97年4月15日花稅管字第0970013
    188號函、高雄市稅捐稽徵處97年4月23日高市稽管字第0972
    703618號函、高雄縣稅捐稽徵處97年4月23日高縣稅法字第0
    970018075號函在卷可參。據上，長生投資公司已知債務高
    達348,372,440元，而其所有資產總額僅237,235元，顯然不
    能清償債務，具有破產之原因，足堪認定。從而聲請人聲請
    宣告長生投資公司破產，應予准許。
四、再按破產管理人，應就會計師或其他適於管理該破產財團之
    人中選任之，破產法第83條第1項定有明文。查朱坤棋律師
    係於86年1月15日加入台中律師公會執行律師業務迄今，並
    列名該公會願意擔任法院破產管理人名單，業經本院查閱台
    中律師公會會員錄及該公會律師願任破產管理人名冊無訛。
    朱坤棋律師執行律師業務多年，應可勝任破產管理事務；又
    經本院徵詢後，朱坤棋律師表示願意擔任本件破產管理人，
    爰依前揭規定，選任其為破產管理人，以利進行本件破產程
    序。末查，破產法第64條雖然規定：「法院為破產宣告時，
    應選任破產管理人，並決定下列事項：一申報債權之期間。
    但其期間，須在破產宣告之日起，十五日以上，三個月以下
    。二第一次債權人會議期日。但其期日，須在破產宣告之日
    起，一個月以內。」惟因本院就破產事件之事務分配，係將
    破產之裁定與破產裁定確定後之破產程序分由民事庭與民事
    執行處辦理，為免將來案件移由民事執行處辦理時作業時程
    難以配合，爰將申報債權期間及第一次債權人會議期日交由
    執行處承辦法官決定，併此敘明。
五、依破產法第63條、第64條，裁定如主文。
中    華    民    國    98    年    4     月    2     日
                  民事第三庭    法  官  游文科
正本係照原本作成
如不服本裁定，應於送達後10日內向本院提出抗告狀，並繳納抗
告裁判費新臺幣1,000元。
中    華    民    國    98    年    4     月    2     日
                                 書記官


司法院資訊處製作；財團法人民間司法改革基金會備份。
